臺灣高雄地方法院刑事判決　　　　　　 94年度簡上字第996號
上　訴　人　臺灣高雄地方法院檢察署檢察官
上　訴　人
即　被　告　乙○○
上列上訴人因被告違反電子遊戲場業管理條例案件，不服本院高
雄簡易庭中華民國95年5 月10日95年度簡字第2832號判決（檢察
官聲請簡易判決處刑案號：94年度偵字第18755 號），提起上訴
及併案審理（95年度偵字第208 號、第5511號、94年度偵字第25
295 號、95年度偵字第1798號、第6265號、第7893號、第9317號
、96年度偵字第3296號、96年度偵字第9961號、95年度偵字第13
523 號），本院合議庭認不得以簡易判決處刑，改依通常程序審
理，並自為第一審判決如下：
    主    文
原判決撤銷。
乙○○共同連續違反未依電子遊戲場業管理條例規定辦理營利事
業登記者，不得經營電子遊戲場業之規定，累犯，處有期徒刑捌
月。
扣案如附表一所示數量之物品，均沒收。
    事    實
一、乙○○前於民國90年間，因違反電子遊戲場業管理條例案件
    ，經本院以93年度易緝字第86號判決，判處有期徒刑3 月確
    定，於93年8 月13日入監執行，羈押折抵53日，並於93年8
    月22日縮刑期滿執行完畢（構成累犯）。詎仍不知悔改，明
    知未依電子遊戲場業管理條例規定向主管機關辦理營利事業
    登記者，不得經營電子遊戲場業，竟基於無照經營電子遊戲
    場業之犯意，(1)自94年7 月15日起，在如附表一編號1 至10
    所示各時間、地點、名稱之超商、攤位擺設，而編號2 、3
    、10分別由知情之黃裕翔（原名李裕翔）、吳柏佑、戊○○
    各提供場地供乙○○擺設，如附表一所示之利用電腦操縱，
    插電以產生聲光、影像、圖案、動作之電子遊戲機台（內含
    電玩介面卡）供不特定人打玩；(2)又約自94年7 月12日起，
    就附表一編號8 、9 、10，除承前無照經營電子遊戲場業之
    犯意外，併基於在公眾得出入之場所賭博財物之犯意，或由
    編號8 、9 之店員黃郁芬、甲○○（均由檢察官另案起訴、
    聲請簡易判決處刑）及另名不詳姓名之成年女子，負責為顧
    客兌換代幣（或10元硬幣）、開分、洗分、兌換現金等工作
    ，供不特定顧客把玩及賭博財物，其賭博方式以開分方式為
    主，由賭客以10元換取1 枚代幣換取10分之比例開分後開始
    打玩，賭客若押中，可得不等倍數之分數，如未押中則分數
    歸機具所有，然後賭客再據累計之積分，通知店員以機具內
    分數兌換現金（即俗稱洗分），藉此射倖之賭博方式，計算
    輸贏；或由乙○○於編號10之處所擺放賭博性電玩機台，供
    不特定人把玩及賭博。嗣於附表一編號1 至7 、10所示之時
    間，經警查獲；而於編號8 所示時間，適有客人林志吉（由
    檢察官另案提起公訴）以300 元向黃郁芬購得30枚代幣後，
    開始在上開店內賭玩上開「網豹」電動機具賭博財物，嗣累
    積至2800分時，即向黃郁芬示意洗分，經其確認分數後兌換
    現金，由林志吉自行至超商後方置物室飲料箱上換取現金，
    經警當場查獲；及於編號9 之時間，適有賭客丙○○正向甲
    ○○示意兌換機台內壘積之7400分時，甲○○先兌換部分現
    金400 元供丙○○繼續打玩其他機台之際，當場查獲；並扣
    得如附表一編號1 至10所示之電子遊戲機台、賭博性電玩機
    台、介面卡、代幣、現金及賭資等物，因而查悉上情。
二、案經高雄市政府警察局三民第二分局、左營分局、新興分局
    、苓雅分局、行政科專勤組報請臺灣高雄地方法院檢察署檢
    察官聲請簡易判決處刑及提起上訴後移送併辦。
    理    由
壹、證據能力部分：
一、卷附之證人陳思翰、饒雲志、江明鴻、侯汶潔先後於94年11
    月18日、95年2 月20日、95年3 月21日在檢察官偵訊時具結
    證述，依現階段刑事訴訟法規定，檢察官係代表國家偵查犯
    罪、實施公訴，依法有訊問被告、證人、鑑定人之權，而實
    務運作時，檢察官偵查中向被告以外之人所取得之陳述，原
    則上均能遵守法律規定，不致於違法或不當取供，故可信度
    極高，其等向檢察官所為之言詞陳述，並無證據證明有何顯
    不可信之情況，且與本案待證事實相關，依刑事訴訟法第
    159 條之1 第2 項規定，自得為證據。
二、次就卷附如附表一所示之證人陳思翰（編號1） 、鍾奇全（
    編號2） 、吳柏佑、陳彥志（編號3） 、庚○○（編號4）
    、陳惠君、伍政山、吳雪惠（編號5） 、洪彬川（編號6）
    、林娟旭（編號7） 、黃郁芬、林志吉（編號8） 、甲○○
    、丙○○（編號9） 、戊○○、己○○（編號10），及如附
    表三證人陳思翰、陳彥甫於警詢之陳述，公訴人、被告均對
    其證據能力不爭執，且被告就其於警詢、檢察官偵訊中所為
    之陳述，均表明無意見等語（參本院(一)卷第28、189 至193
    頁、(二)卷第22至28、41頁），均未提出有何顯不可信之情況
    ，且與待證事實有關聯性，依刑事訴訟法第159 條之5第2項
    ，認具有證據能力。
三、又卷附之附表一、三之高雄市政府警察局三民第二分局、左
    營分局、新興分局、苓雅分局扣押筆錄、扣押物品收據及目
    錄表各1 份、扣押物品清單（如附表一、三所示扣押之物品
    ）6 份、建物登記公務用抄本、高雄市政府營利事業登記證
    、等書面資料，係警察、地政、建設等機關公務員各本於調
    查犯罪、地政管理、商業登記之職權，於職務上所製作、登
    載，檢察官、被告均未提出有何顯不可信之情況，且與待證
    事項有關聯性，應屬刑事訴訟法第159 條之4 第1 款所定之
    紀錄文書，認具有證據能力。
四、復以卷附之經濟部92年6 月19日函、經濟部商業司95年5 月
    15日函、高雄市政府函、及保管條3 份、附表一、三所示各
    次查獲現場照片、場地租賃契約書5 份、集點送電腦活動單
    、查訪表各1 份等書面資料，雖屬被告以外之人於審判外之
    書面陳述，公訴人、被告於言詞辯論終結前，均表示無意見
    ，本院審酌該等書面陳述作成之情形均屬正常，並無任何違
    反法定程序或不當之情形，且與待證事實有關聯性，認適當
    作為證據，依刑事訴訟法第159 條之5 第2 項規定，上開書
    面陳述均具有證據能力。
貳、實體部分：
一、訊據被告乙○○（下稱被告）固坦承有於上揭時地擺設如附
    表一所示之機具，以供不特定人打玩之事實，惟否認有何違
    反電子遊戲場業管理條例之犯行，辯稱：上開附表一所示機
    具，僅係電腦，並非電子遊戲機；且附表一編號4 店員庚○
    ○被查獲那件，不是伊經營；另編號8 、9 所擺設不是賭博
    性機台云云。惟查：
  (一)被告於上揭時地擺設上開機具，以供不特定人打玩之事實，
    業據被告於警詢及偵查中坦承不諱，業經附表一所示店員、
    客人、出租人即證人陳思翰（編號1） 、鍾奇全（編號2）
    、吳柏佑、陳彥志（編號3） 、庚○○（編號4） 、陳惠君
    、伍政山（編號5） 、洪彬川（編號6） 、林娟旭（編號7
    ）、黃郁芬、林志吉（編號8） 、甲○○、丙○○（編號9
    ）、戊○○（編號10）於警詢之陳述，證人饒雲志、江明鴻
    （均編號8） 、侯汶潔（編號10）於檢察官偵訊之具結證述
    ，及證人庚○○、陳信雄（編號4） 、黃郁芬（編號8） 、
    、丙○○（編號9） 、戊○○、己○○（編號10）於本院具
    結證述屬實，並有附表一各編號所示數量之電子遊戲機台、
    賭博性電玩機台、介面卡、代幣、現金及賭資等物扣案可佐
    ，復有上述證據能力欄三所列之證據資料在卷可資佐證。
  (二)被告雖以上揭情詞置辯，惟查：
    1.按電子遊戲場業管理條例所稱電子遊戲機，指利用電、電
      子、電腦、機械或其他類似方式操縱，以產生或顯示聲光
      影像、圖案、動作之遊樂機具，或利用上述方式操縱鋼珠
      或鋼片發射之遊樂機具，電子遊戲場業管理條例第4 條第
      1 項定有明文。觀之卷附附表一編號1 至10現場查獲照片
      ，可知被告所擺設之機台，編號1 至3 、5 至10均含有（
      IC）介面卡，編號4 則含有IC板，乃係利用電腦方式操縱
      以產生聲光影像或動作，且其均設有投幣孔裝置，倘投以
      代幣，即可產生聲光、影像、圖案，或操作動作，又細觀
      電腦鍵盤，部分按鍵上並貼有特殊圖案標示，用以方便客
      人打玩拉BAR 遊戲或販賣機。
    2.再附表一編號1 之電子遊戲機台，經本院當庭會同二造、
      資訊師勘驗結果：電腦的鍵盤上的ＥＳＣ已經取出。
      未按裝介面卡時電腦直接進到windows98 畫面，有一般電
      腦功能，電腦螢幕上有賓果等遊戲種類，但是未按裝介面
      卡時點進去無法使用，螢幕上只是點選、選擇遊戲種類；
      開機後驅動程式即進入介面卡程式，程式進入電腦一般
      畫面，上面與未安裝電腦時，有賓果遊戲等種類可選擇，
      經點到賓果遊戲時顯示輸入密碼的畫面，本機由滑鼠點確
      定鍵後，畫面進入選擇遊戲鍵盤或滑鼠，再點選鍵盤後，
      畫面進入賓果遊戲選項，有兩種選項，點選其中一種後即
      進到遊戲內容畫面等情，有勘驗筆錄在卷足稽（參本院(一)
      卷第55頁），且對於本院資訊師就勘驗結果表示：扣案之
      電子遊戲台，雖係以電腦主機控制，惟其另外接扣案之介
      面卡，介面卡是控制投幣器，及遊戲的種類並計算打玩的
      分數，介面卡會驅動遊戲內容及投幣器，並開始計算打玩
      的分數。遊戲種類如麻將、賓果；如未透過介面卡即無法
      驅動程式顯示遊戲內容及畫面，而無法打玩。投幣器、計
      分都必須依賴介面卡來控制。10元投入投幣器後，除選擇
      畫面上遊戲打玩外，不能再使用電腦上的任何功能，投幣
      器一種是投幣，一種是用鑰匙開分數。如在遊戲中，由Ｅ
      ＳＣ跳出到桌面，遊戲程式會被關閉，使用者需再重新投
      幣始得再玩等語（參本院(一)卷第55、56頁），被告並無爭
      執，且坦承：如果跳出遊戲10塊錢就會損失，因為遊戲就
      結束，而其他扣案電腦機台與上開勘驗主機功能一樣，又
      其他併案審理案件查扣之電腦台均與上開勘驗具同樣功能
      等語明確（參本院(一)卷第56、84頁）。
    3.參諸附表一編號1 之證人陳思翰於警詢證稱：店內所擺的
      3 台電腦式電玩雖然電腦螢幕未開，但均有插電營業，係
      供來店之不特定客人自由打玩，客人只要向櫃臺以10元換
      取代幣1 枚，將代幣投入投幣孔並自行將螢幕下之電源按
      鈕按下開啟後，螢幕就是固定在警方所看到之拉BAR 螢幕
      等語明確（參編號1 警卷第9 頁）；再就編號4 機台，店
      員庚○○於警詢證稱：負責人吳大哥，就是乙○○；被查
      獲之電子遊戲機會產生聲光、影像，6 台均可累積分數、
      比倍及轉押注，累積之倍數不可兌換現金或禮品，但伊會
      幫客人開續玩單，讓客人下次再來打玩等語，並於本院具
      結證稱：是乙○○僱用伊，叫伊換錢給客人；沒有遇過客
      人運氣好，投10元就可以抓到娃娃，沒有固定投多少錢才
      可抓到等語明確（參編號4 警卷第3 、5 頁，本院(二)卷第
      16、17頁）；且證人即警員陳信雄於本院證稱：伊等發現
      機台與經濟部審核機台玩法不同，伊進行測試，投入10元
      ，「景品」是拉彈珠，且依連線來得取；「超級E 世代」
      機台，上面水果可押分，得到所押之水果時，可得到倍數
      ；可以繼續打玩，娃娃只放在那裡，不會掉下來；伊有問
      店員，她說會開續玩卡給客人等語明確（參本院(二)卷第18
      、19頁），參核對照相符，則上開機台已遭修改，具有積
      、押分、比倍之功能無訛。顯見被告所擺設之上開機具，
      外表雖偽以電腦或販賣機之形式，惟仍係利用電腦原理及
      相關之電腦配件裝置，以顯示聲光影像、圖案及動作，且
      具有固定之程式軟體，應屬電子遊戲場管理條例所規範之
      電子遊戲機。
    4.又被告雖提出經濟部92年6 月19日函（受文者：復將電子
      有限公司），辯稱：扣案之景品、超級E 世代販賣機等機
      台，乃經由經濟部評鑑非屬電子遊戲機台云云。惟就附表
      一編號1 至7 扣案之遊戲機台，經本院徵詢經濟部商業司
      評鑑後以95年5 月15日函復以：業者以電腦組裝提供遊戲
      （如綜橫四海、麻將、網豹BAR 、決戰網BAR 、水果台等
      變異體機具，因具有射悻性及轉押注、得分等特性）供不
      特定人娛樂，並以此營利（投幣裝置或收取費用），上開
      遊戲內容，與經濟部所評鑑分類通過之「娛樂類」電子遊
      戲機性質相符，應屬本（電子遊戲場業管理）條例規範範
      疇；而「景品販賣機」、「超級E 世代自動販賣機」、「
      夢幻精靈禮品機」（如編號4 、5 、7） 機具如已修改，
      具有積、押分之功能，或僅有遊戲功能而無選物之功能，
      則已非原申請評鑑之機具；另「龍霸天下」（如編號5）
      係經評鑑為「娛樂類」電子遊戲機，僅得於「限制級」電
      子遊戲場設置營業等語明確（參本院(一)卷第130 頁），而
      上開扣案之機台，既屬「娛樂類」電子遊戲機，且編號4
      、5 之販賣機、禮品機，經證人庚○○警詢證稱：「均可
      累積分數、比倍及轉押注」等語明確（參編號4 警卷第3
      頁），顯具有積、押分之功能，均屬應受同條例所規範之
      電子遊戲機台無疑，且被告亦坦承就附表一之機台，從無
      取得電子遊戲場業許可執照，則其所辯，即無可採。
    5.復以就附表一編號8 之機台，證人黃郁芬於警詢證稱：客
      人向伊換300 元新台幣，轉換30個代幣等語（參編號8 警
      卷第2 頁）；且賭客林志吉於警詢證稱：伊以300 元向該
      店換得30個代幣持續投注該機台，至贏得2800分後，向店
      員黃郁芬表示要把機台內分數「洗分」，黃郁芬看完分數
      後，叫伊到後方置物室飲料箱上拿，伊去拿取2800元時，
      才被查獲等語（參編號8 警卷第2 頁），核與證人即查獲
      警員饒雲志、江明鴻分別於檢察官偵訊具結證稱：當時林
      志吉已打玩2800分，他坐在伊旁邊，後來黃郁芬來看機子
      確認分數，黃郁芬過來打開鑰匙把分數洗掉等語；以及伊
      等林志吉出來後上前盤查，他承認黃郁芬兌換賭資給他，
      並當場自其口袋查獲2 千多元等語明確（參編號8 偵卷第
      3 、4 、13頁），印證相符，是上開機台確為賭博性電玩
      屬實。
    6.另就附表一編號9 之機台，證人甲○○於警詢證稱：伊有
      兌換新台幣400 元之10元硬幣給丙○○，他拿紙鈔向伊換
      等語；核與證人丙○○警詢證稱：伊打玩「決戰網」電腦
      機台，累積7400分，可兌換7400元，伊向店員甲○○示意
      洗分，她前來確認分數洗分，在伊打玩之機台前交賭資
      400 元；當時剛好有客人來買東西，甲○○向伊說先給
      400 元讓他繼續打玩，伊將其中110 元投入另一部電玩「
      鑽豹」，只查扣290 元；伊當日贏得4000元等語明確（參
      警卷第7 、10、11頁），且於本院具結證述：伊警詢有說
      贏得4000元等語（參本院(二)卷第21頁），均屬相符。至丙
      ○○雖另證稱：沒有賭博，甲○○沒有先交付400 元，沒
      有與該店輸贏云云，容為事後飾卸之詞，不足採信。是編
      號9 之電腦機具，仍屬賭博性電玩機台無疑。
    7.至附表一編號10之機台，證人即賭客己○○於檢察官偵訊
      具結證述：伊是投硬幣10元換10分，畫面是店員來轉換；
      伊投5 千元，剩4 千元，伊問店員說可否換現金，她說可
      以，伊去廁所前面衣服口袋拿現金，為警查獲，是侯汶潔
      指示伊去拿錢等語，且於本院具結證稱：店員有告訴伊說
      沒有玩完的分數可換回現金；當天是一女店員侯汶潔在場
      ；伊是投現金，伊當天換回4 千元現金等語明確（參本院
      (二)卷第300 、301 頁），前後相符，且與證人侯汶潔於偵
      訊中具結證稱：己○○是現場打玩之客人，他有贏4 千分
      等語，以及證人即場地出租人戊○○於警詢、檢察官偵訊
      證稱：該店沒有申請電子遊戲機台許可證，是乙○○寄放
      營業等語相符（參附表一編號10警卷第2 頁、偵卷第10至
      12頁），是編號10之電腦機具係屬賭博性電玩機台，堪稱
      明確。
  (三)綜上所述，足認被告確有於附表一編號1 至10擺設上開電子
    遊戲機台，以供不特定人打玩娛樂，並以之營業，且於編號
    8 至10所擺設者，為具賭博性之電子遊戲機台，其在公眾得
    出入之場所賭博財物等事實無疑。是被告於附表一確有違反
    電子遊戲場業管理條例，且於編號8 至10並有賭博財物之行
    為甚明，事證明確，犯行堪以認定，應予依法論科。
二、按行為後法律有變更者，適用行為時之法律。但行為後之法
    律有利於行為人者，適用最有利於行為人之法律，刑法第2
    條第1 項定有明文。本件被告行為後，刑法之有關規定已有
    修正變更，均業於94年1 月7 日修正公布刪除，並於95年7
    月1 日正式施行，自應為新舊法之比較。再比較新舊法時應
    就罪刑有關之共犯、未遂犯、想像競合犯、牽連犯、連續犯
    、結合犯，以及累犯加重、自首減輕暨其他法定加減原因（
    如身分加減）與加減比例等一切情形，綜其全部罪刑之結果
    而為比較（最高法院95年5 月23日刑事庭第8 次會議決議參
    照）。經依附表二所示各項規定整體比較之結果，仍按刑法
    第2 條第1 項「從舊從輕」規定，以舊法之規定有利於被告
    ，自應適用修正前之舊法規定處斷。又刑法第56條連續犯之
    規定，業於上開刑法修正時刪除，此刪除雖非犯罪構成要件
    之變更，但顯已影響行為人刑罰之法律效果，自屬法律有所
    變更，而比較新、舊法結果，被告上開多次違法經營電子遊
    戲場業、賭博犯行如予分論併罰，顯較以連續犯論以一罪不
    利，是若該等犯行得依舊法論以連續犯時，依刑法第2 條第
    1 項前段規定，自應以舊法規定論處。而上開刑法修正時，
    雖於第28條將「正犯」之定義，由「二人以上共同實施犯罪
    之行為者」，修正為「二人以上共同實行犯罪之行為者」，
    然此修正，對實務上「共同正犯」之意涵不生影響（參見該
    條修法說明），是不生新舊法比較之問題。復以被告有如犯
    罪事實欄所載之上揭前科紀錄，有臺灣高等法院被告前案紀
    錄表在卷可稽，而上開刑法修正時，對於累犯規定亦有修正
    ，然被告不論依刑法修正前後之規定，均成立累犯，適用修
    正後之規定對於被告並無不利，爰不予比較新舊法，逕依修
    正後之刑法第47條第1 項規定，並予以加重其刑。
三、次按未依電子遊戲場業管理條例規定辦理營利事業登記者，
    不得經營電子遊戲場業，違反者應予處罰，電子遊戲場業管
    理條例第15條、第22條分別定有明文。又所謂電子遊戲場「
    業」，係指以反覆同種類之行為為目的之社會活動而言，執
    行此項業務，縱令欠缺形式上之條件，仍無礙於業務之性質
    ，因此不論行為人是否「專營」電子遊戲場業，亦不問經營
    是否需達「一定之規模」，均無礙於電子遊戲場業管理條例
    相關規定之適用（參最高法院90年臺非字第276 號判決）。
    再以自己犯罪之意思而參與犯罪構成要件行為之實施者，均
    為共同正犯，其意思聯絡並不限於事前有所謀議，僅於行為
    當時有共同犯意聯絡者，亦屬之。且其表示之方法，不以明
    示通謀為必要，即相互間有默示之合致，亦無不可。共同正
    犯間，非僅就其自己實施之行為負其責任，並在犯意聯絡之
    範圍內，對於他共同正犯所實施之行為，亦應共同負責（參
    最高法院25年上字第2253號、32年上字第1905號、73年臺上
    字第2364號判例意旨）。本件附表一編號2 之場地出租人黃
    裕翔（原名李裕翔）、編號3 之場地提供人吳柏佑、編號8
    之店員黃郁芬及另名不詳姓名成年女子、編號9 之店員甲○
    ○、編號10之場地提供人戊○○等人，均明知上開編號2、3
    、8 、9 、10之超商未依電子遊戲場業管理例規定辦理營利
    事業登記，詎其等仍出租、提供場地供被告乙○○在超商內
    擺設電子遊戲機台供客人把玩，或擔任店員實際營業；且於
    編號8 至10擺設電玩機台供賭客把玩，並依把玩分數兌換現
    金，以電子遊戲機台與賭客對賭決定財物輸贏，編號8 黃郁
    芬與另名不詳姓名女子、及編號9 甲○○各受僱在現場負責
    兌換代幣（硬幣）、開分、洗分及兌換現金，均已參與違法
    經營電子遊戲場業及賭博罪之構成要件行為，雖未必與被告
    於事前有所謀議及明示通謀，仍屬共同正犯，自應在上開犯
    意聯絡範圍內，就其他共犯之行為共同負責。
四、核被告就附表一編號1 至10所為，均係違反電子遊戲場業管
    理條例第15條之規定，應依電子遊戲場業管理條例第22條規
    定論處，其就附表一編號8 至10所為，係並犯修正前刑法第
    266 條第1 項前段之在公眾得出入之場所賭博罪。被告就於
    附表一編號1 至10所列超商、攤位違法經營電子遊戲場業，
    於編號8 至10併有賭博之犯行，各與編號2 黃裕翔、編號3
    吳柏佑、編號8 黃郁芬及另名不詳姓名成年女子、編號9 甲
    ○○、編號10戊○○間，互有犯意聯絡及行為分擔，各應論
    以共同正犯。上開刑法之修正，亦刪除舊法第55條關於牽連
    犯之規定，而被告於附表一編號8 至10所犯上開違法經營電
    子遊戲場業、賭博犯行，若認具有牽連犯之關係，依修正前
    之規定，應從一重罪處斷；而依修正後之刑法（廢止牽連犯
    ），則應予分論併罰。經比較新舊法之規定，修正後之規定
    未有利於被告，此時即應依刑法第2 條第1 項前段之規定，
    適用舊法關於牽連犯之規定處斷。又就修正前刑法第267 條
    所定之常業賭博罪，上開修正施行後已經廢止，此項廢止對
    被告較為有利，是應於同一基本犯罪事實範圍內，變更應適
    用之法條，改依刑法第266 條第1 項前段之在公眾得出入之
    場所賭博罪論處。被告先後於編號1 至10多次違法經營電子
    遊戲場業犯行、編號8 至10多次賭博犯行，均時間緊接，犯
    罪構成要件相同，顯均各基於概括犯意反覆為之，揆諸上開
    說明，應分別依修正前刑法第56條連續犯之規定論以一罪。
    被告所犯上開二罪，有方法、目的之牽連關係，依據前揭說
    明，應依修正施行前刑法第55條規定，從一重之連續違法經
    營電子遊戲場業管理條例罪處斷，並依法加重其刑。至附表
    一編號2 至10併辦部分（編號2 至10違法經營電子遊戲場業
    ，及編號8 至10並賭博之犯行），既與本件聲請簡易判決處
    刑部分，分別有連續犯及牽連犯之裁判上一罪關係，自為聲
    請效力所及，本院得併予審理，合予敘明。
五、原審以被告於附表一編號1 超商無照違法經營電子遊戲場業
    之犯行事證明確，予以論罪科刑，固非無見，惟檢察官上訴
    意旨指摘原審未及審酌被告所犯上述附表一編號2 至10 併
    辦部分所示犯行，經本院認併案部分，與本件經聲請簡易判
    決處刑並由本院論罪科刑之違反電子遊戲場業管理條例犯行
    間，均有修正前連續犯之裁判上一罪關係，而附表一編號8
    至10之併案賭博犯行，與同編號之違反電子遊戲場業管理條
    例犯行間，復有修正前刑法第55條牽連犯之裁判上一罪關係
    ，應從一重之電子遊戲場業管理條例第22條規定處斷，是檢
    察官之上訴即非無理由。至被告以其未於上開編號1 違法經
    營電子遊戲場業為由提起上訴，雖無理由，然原判決此部分
    既無可維持，自應由本院撤銷改判之。且被告前於90年間因
    違反電子遊戲場業管理條例案件，經本院以93年度易緝字第
    86 號 判決有期徒刑3 月確定，並於93年8 月22日執行完畢
    ，有臺灣高等法院被告前案紀錄表及本院院內索引卡紀錄表
    各1 份在卷可憑，其於5 年以內再故意犯本件有期徒刑以上
    之罪，成立累犯，依刑法第47條第1 項規定，應予加重其刑
    。爰審酌被告曾因違反電子遊戲場業管理條例案件，經本院
    判刑確定並執行完畢，惟仍不知悔改，未辦理營利事業登記
    即擅自擺設電子遊戲機臺，破壞國家對於電子遊戲場業之管
    理，顯然未能知所警惕，復於犯後否認犯行，態度欠佳，行
    為實無足取，而其擺設電子遊戲機經營之時間頗長、數量甚
    多，且就附表一編號8 至10不思以正當方式賺取財物，為貪
    圖暴利，以經營電子遊戲場業而與他人賭博財物，助長社會
    大眾之僥倖心理，破壞社會善良風氣，惡性匪淺，復屬累犯
    ，暨其犯罪之動機、目的、手段等一切情狀，量處如主文所
    示之刑，以資懲儆。
六、復按依刑法第266 條第2 項規定，當場賭博之器具，不問屬
    於犯人與否，沒收之，係採義務沒收主義，應優先於採職權
    主義之刑法第38條第1 項第2 款而適用（最高法院79年臺上
    字第5137號判例可資參照）。扣案如附表一編號8 至10所示
    數量之賭博性電玩機台、主機、（IC）介面卡、代幣等物，
    係當場賭博之器具，而同時扣獲之賭資現金，則係於櫃檯處
    扣得，係屬兌換籌碼處之財物，業據各該編號店員於警詢證
    述、被告供承明確，均依刑法第266 條第2 項規定，應諭知
    均沒收。又扣案如附表一編號1 至7 所示數量之電子遊戲機
    台（含IC板）、介面卡、代幣，係供被告違反電子遊戲場業
    管理條例犯罪所用之物，而扣案之現金部分，則為被告因上
    開犯罪所得之物，均係被告所有，業據其於警詢、本院審理
    中供明在卷，爰分別依刑法第38條第1 項第2 款、第3 款之
    規定，併予宣告均沒收。
七、至附表一編號2 部分，黃裕翔（原名李裕翔）因犯共同違反
    未依本條例規定辦理營利事業登記者，不得經營電子遊戲場
    業之規定罪，經本院另以95年度簡字第1723號判決，判處拘
    役40日確定，並於95年11月1 日執行完畢在案；就編號3 部
    分，吳柏佑亦因共同犯同條例上開之罪，經本院另以95年度
    簡字第73號判決，判處拘役40日確定，並於95年6 月15日執
    行完畢在案；而編號8 部分，賭客林志吉因犯賭博罪、店員
    黃郁芬因共同違反未依本條例規定辦理營利事業登記者，不
    得經營電子遊戲場業之規定罪，業經本院另以95年度易字第
    479 號判決，各判處罰金新台幣1 萬5 千元、拘役40日確定
    在案；而編號9 部分，賭客丙○○因犯賭博罪、店員甲○○
    因共同犯同條例上開之罪，經本院另以95年度簡字第2947號
    判決，各判處罰金銀元2 千元、拘役40日確定並執行完畢在
    案；且編號10部分，賭客己○○因犯賭博罪，經本院以95年
    度簡字第1423號判決，判處罰金銀元3 千元，而場地出租人
    戊○○因共同犯同條例上開之罪，業經本院另以95年度簡字
    第4822號判決，判處拘役50日確定，並均執行完畢在案。另
    編號5 之不知情店員陳惠君，業經檢察官以95年度偵字第17
    98號為不起訴處分確定，以上有該判決書、不起訴處分書各
    1 份在卷足參，附此敘明。
、退回併案部分：
一、檢察官併案意旨（案號：95年偵字第9317號）略以：被告乙
    ○○再於附表三所示之時間、地點之「億客隆超商」，自95
    年1 、2 月間起，僱用店員陳思翰、陳彥甫（均另經檢察官
    聲請以簡易判決處刑）負責為客人兌換代幣、開分、洗分、
    兌換現金等工作，竟共同基於經營電子遊戲場業及（廢止前
    ）常業賭博之犯意聯絡，未經依電子遊戲場業管理條例規定
    辦理營利事業登記，即於擺設如附表三所示數量之賭博性電
    子遊戲機台，在公眾得出入之場所，與不特定人賭博財物，
    嗣於95年2 月20日0 時5 分許，經警查獲，並扣得上開機台
    及賭資、代幣等物，始悉上情，因認被告亦共同涉犯電子遊
    戲場業管理條例第22條、（廢止前）刑法第267 條第1 項常
    業賭博等罪嫌，且與本件論罪部分有修正施行前刑法連續犯
    之裁判上一罪關係，移請併辦等語。
二、按被告未經審判證明有罪確定前，推定其為無罪；犯罪事實
    ，應依證據認定之，無證據不得認定犯罪事實。又不能證明
    被告犯罪者，應諭知無罪之判決，刑事訴訟法第154 條、第
    301 條第1 項分別定有明文。次按，認定犯罪事實所憑之證
    據，雖不以直接證據為限，間接證據亦包括在內，然而無論
    直接證據或間接證據，其為訴訟上之證明，須於通常一般人
    均不致有所懷疑，而得確信其為真實之程度者，始得據為有
    罪之認定，倘其證明尚未達到此一程度，而有合理之懷疑存
    在時，即難遽採為不利被告之認定，最高法院著有76年台上
    字第4986號判例可資參照。又依刑事訴訟法第161 條第1 項
    規定，檢察官就被告犯罪事實，應負舉證責任，並指出證明
    之方法。因此，檢察官對於起訴之犯罪事實，應負提出證據
    及說服之實質舉證責任。倘其所提出之證據，不足為被告有
    罪之積極證明，或其指出證明之方法，無從說服法院以形成
    被告有罪之心證，基於無罪推定之原則，自應為被告無罪判
    決之諭知，亦有最高法院92年台上字第128 號判例可參。
三、本件訊據被告乙○○否認有附表三之賭博犯行等情，辯稱：
    該店並非伊擺設電子遊戲機台等語。本件公訴人認被告涉犯
    電子遊戲場業管理條例、常業賭博等罪嫌，無非以共犯陳思
    翰、陳彥甫之警詢證述、偵訊之供述，且有電動遊戲機台、
    賭資3500元及代幣309 枚扣案，資為論據。經查：
  (一)證人陳思翰、陳彥甫雖各於警詢坦承：伊負責換代幣、洗分
    、兌換現金給客人；扣案機台當時有插電營業，機台所得分
    數可以兌換現金，10元兌換代幣1 枚，警方查獲取出代幣30
    9 枚等語，是上開機具確為賭博性電玩機台。再陳思翰、陳
    彥甫所犯在公眾得出入之場所賭財物之行為，業經本院以95
    年度簡字第1708號判決犯常業賭博罪，各判處有期徒刑2 月
    確定，並於95年8 月29日易科罰金執行完畢在案，有判決書
    、台灣高等法院前案簡列表各1 份在卷足參。是被告辯稱上
    開機台並非賭博性機具云云，難予採信。
  (二)再證人陳思翰、陳彥甫雖均於警詢指認被告之口卡片，惟陳
    思翰於警詢證稱：不知道該機台為何人所有，但只要機台有
    問題就聯絡乙○○到場處理等語，陳彥甫警詢亦證稱：機台
    方面有事均向乙○○聯絡，不知道何人與店內結帳機台帳款
    ，不知道電玩機台為何人所有；伊月薪1 萬7 、8 千元，老
    闆是一名姓李的女子（詳細姓名不清楚）等語明確（參警卷
    第4 、6 、10、11頁），而其二人均於檢察官偵訊中供述：
    超商負責人是李育祥（音譯），均未見過面；伊等店內機台
    壞掉，都是請乙○○來維修等語（參偵卷第4 頁），所供前
    後一致，則由陳思翰、陳彥甫之證述、供述得知，被告僅為
    機台維修人員，而該「億客隆超商」之負責人、機台之所有
    人容另有其人。此外，警方查獲時被告並未在現場，亦有搜
    索扣押筆錄、臨檢紀錄表各1 份在卷足憑，是即無法單憑扣
    案之機台為賭博性電玩，而逕認被告有共同涉犯上開犯行，
    是被告辯稱扣案機台非其經營等語，尚非無由。
  (三)此外，復查無其他積極證據足認被告有何檢察官所指訴之犯
    行，揆諸首揭法條及判例說明，從而，此部分罪證尚有不足
    ，且扣案之物品亦無從宣告沒收，應將此部分退由檢察官另
    為適法之處理，併予敘明。
據上論結，依刑事訴訟法第455 條之1 第1 項、第3 項、第452
條、第451 條之1 第4 項但書第1 款、第369 條第1 項前段、第
364 條、第299 條第1 項前段、第300 條，電子遊戲場業管理條
例第22條，刑法第11條前段、第2 條第1 項前段、第28條、第
266 條第1 項前段、第2 項、第47條第1 項、第38條第1 項第2
款、第3 款，修正前刑法第56條、第55條，罰金罰鍰提高標準條
例第2 條，判決如主文。
本案經檢察官丁○○到庭執行職務。
中　　華　　民　　國　　96　　年　　5　　月　　7  　　日
                  刑事第二庭  審判長法　官   邱永貴
                                    法  官   楊筑婷
                                    法  官   李昆南
以上正本證明與原本無異。
如不服本判決，應於判決送達後10日內，向本院提出上訴狀。
中　　華　　民　　國　　96　　年　　5　　月　　7  　　日
                                    書記官   黃美玲
附錄本判決論罪法條：
電子遊戲場業管理條例第15條
未依本條例規定辦理營利事業登記者，不得經營電子遊戲場業。
電子遊戲場業管理條例第22條
違反第15條規定者，處行為人1 年以下有期徒刑、拘役或科或併
科新臺幣50萬元以上250萬元以下罰金。
刑法第266 條（普通賭博罪與沒收物）
在公共場所或公眾得出入之場所賭博財物者，處1千元以下罰
金。但以供人暫時娛樂之物為賭者，不在此限。
當場賭博之器具與在賭檯或兌換籌碼處之財物，不問屬於犯人與
否，沒收之。
附表一：
┌──┬───┬─────┬────────┬──────┬────┬────┬────┐
│編號│開始擺│ 擺設地點 │擺設機台名稱及數│查獲日期及扣│偵查案號│扣案物品│備  註  │
│    │ 設日 │          │量              │案物品（新台│        │沒收    │        │
│    │      │          │                │幣，下同）  │        │        │        │
├──┼───┼─────┼────────┼──────┼────┼────┼────┤
│１  │94年7 │高雄市三民│@瑪BAR、網豹BAR │94年7月25日 │94年偵字│應予沒收│起訴    │
│    │月15日│區○○街1 │、決戰網BAR各1台│16時30分許查│第18755 │        │        │
│    │      │巷2號之「 │，合計共3台。   │獲店員陳思翰│號      │        │        │
│    │      │億客隆超商│                │，扣得電玩介│        │        │        │
│    │      │」        │                │面卡3 塊、代│        │        │        │
│    │      │          │                │幣1 枚      │        │        │        │
├──┼───┼─────┼────────┼──────┼────┼────┼────┤
│２  │94年8 │高雄市三民│決戰網BAR1台，合│94年8月5日17│95年偵字│同上    │併案審理│
│    │月3日 │區○○街1 │計共1台。       │時10分查獲店│第208號 │        │        │
│    │      │巷2號之「 │                │員鍾奇全，扣│        │        │        │
│    │      │億客隆超商│                │得電玩介面卡│        │        │        │
│    │      │」，黃裕翔│                │1 塊、代幣70│        │        │        │
│    │      │（原名李裕│                │枚          │        │        │        │
│    │      │翔）基於共│                │            │        │        │        │
│    │      │同犯意，提│                │            │        │        │        │
│    │      │供場地經營│                │            │        │        │        │
├──┼───┼─────┼────────┼──────┼────┼────┼────┤
│３  │94年8 │高雄市三民│網豹BAR2台、決戰│94年9月6日15│95年度偵│同上    │同上    │
│    │月25日│區○○街77│網BAR1台、縱橫四│時10分查獲店│字第5511│        │（經本院│
│    │      │號之「巨蛋│海麻將1台，合計 │員陳彥志，扣│號（原94│        │鳳山簡易│
│    │      │超商」，吳│共4台。         │得電子遊戲機│年度偵字│        │庭95年度│
│    │      │柏佑基於共│                │4台 （均含介│第26519 │        │易字第71│
│    │      │同犯意，提│                │面卡）      │號）    │        │號判決不│
│    │      │供場地經營│                │            │        │        │受理確定│
├──┼───┼─────┼────────┼──────┼────┼────┼────┤
│４  │94年10│高雄市左營│景品販賣機4台、 │94年10月6日 │94年偵字│同上    │併案審理│
│    │月5日 │區○○路  │超級e世代販賣機2│11時50分許查│第25295 │        │        │
│    │      │115號A13攤│台，合計共6台。 │獲店員庚○○│號      │        │        │
│    │      │位「決戰網│                │，扣得電子遊│        │        │        │
│    │      │娃娃城」  │                │戲機具6 台（│        │        │        │
│    │      │          │                │含IC板）及機│        │        │        │
│    │      │          │                │台內現金3620│        │        │        │
│    │      │          │                │元          │        │        │        │
├──┼───┼─────┼────────┼──────┼────┼────┼────┤
│５  │94年10│高雄市左營│網豹2台、決戰網2│94年11月28日│95年偵字│同上    │同上    │
│    │月6日 │區○○路  │台、縱橫四海2台 │15時許查獲店│第1798號│        │        │
│    │      │113號A13攤│、賽狗2 台（以上│員陳惠君（另│        │        │        │
│    │      │位「決戰網│均含主機及鍵盤）│經檢察官為不│        │        │        │
│    │      │娃娃城」  │、e 世代2 台（含│起訴處分）、│        │        │        │
│    │      │          │IC板）、金蘋果2 │客人伍政山，│        │        │        │
│    │      │          │台（含IC板）、龍│扣得電玩機具│        │        │        │
│    │      │          │霸天下1 台（含主│15 台 及機台│        │        │        │
│    │      │          │機及鍵盤）、夢幻│內之10元硬幣│        │        │        │
│    │      │          │精靈2 台（含IC板│302 枚共3020│        │        │        │
│    │      │          │），合計共15台。│元          │        │        │        │
├──┼───┼─────┼────────┼──────┼────┼────┼────┤
│６  │94年11│高雄市三民│網豹BAR1台、決戰│94年12月11日│95年度偵│同上    │同上    │
│    │月底  │區○○街  │網BAR1台，合計共│13時許查獲店│字第6265│        │        │
│    │      │340號之「 │2台。           │長洪彬川，並│號      │        │        │
│    │      │台灣巨蛋超│                │扣得介面卡2 │        │        │        │
│    │      │商」      │                │塊及10元硬幣│        │        │        │
│    │      │          │                │210 枚共2100│        │        │        │
│    │      │          │                │元          │        │        │        │
├──┼───┼─────┼────────┼──────┼────┼────┼────┤
│７  │94年12│高雄市三民│決戰BAR2台、網豹│94年12月13日│95年偵字│同上    │同上    │
│    │月3日 │區○○○路│BAR1台、縱橫四海│14時50分查獲│第7893號│        │        │
│    │      │794巷21號 │麻將1台、鑽豹吃 │店員林娟旭，│        │        │        │
│    │      │之「界揚超│角子老虎1台、超 │扣得電玩機台│        │        │        │
│    │      │商」      │級e世代自動販賣 │7 台（含介面│        │        │        │
│    │      │          │機吃角子老虎2台 │卡5 塊、IC板│        │        │        │
│    │      │          │，合計共7台。   │2 塊）、現金│        │        │        │
│    │      │          │                │780 元。    │        │        │        │
│    │      │          │                │            │        │        │        │
├──┼───┼─────┼────────┼──────┼────┼────┼────┤
│８  │約94年│高雄市前金│賭博性電玩縱橫四│94年11月17日│96年度偵│同上    │同上    │
│    │11月2 │區○○○路│海1 台、網豹1 台│21時10分查獲│字第3296│        │（經本院│
│    │日（94│104 號之「│、決戰網1 台（以│店員黃郁芬、│號（原94│        │95年度易│
│    │年11月│BAT 超商」│上均含IC介面卡1 │賭客林志吉，│年度偵字│        │字第479 │
│    │17日之│，由知情店│塊）、百家樂1 台│扣得電玩機台│第26886 │        │號判決公│
│    │前半個│員黃郁芬及│（含主機），合計│內之IC介面卡│號）    │        │訴不受理│
│    │月）某│另名不詳姓│共4 台。        │3塊 、主機1 │        │        │確定）  │
│    │時    │名之成年女│                │台及代幣40枚│        │        │        │
│    │      │子，為賭客│                │、賭資2800元│        │        │        │
│    │      │開分、洗分│                │。          │        │        │        │
│    │      │、兌換現金│                │            │        │        │        │
│    │      │，賭客林志│                │            │        │        │        │
│    │      │吉以每10元│                │            │        │        │        │
│    │      │換取代幣1 │                │            │        │        │        │
│    │      │枚，以1 比│                │            │        │        │        │
│    │      │1之 比例換│                │            │        │        │        │
│    │      │取分數打玩│                │            │        │        │        │
│    │      │，若有積分│                │            │        │        │        │
│    │      │，可兌換等│                │            │        │        │        │
│    │      │同分數之現│                │            │        │        │        │
│    │      │金，以此方│                │            │        │        │        │
│    │      │式賭博財物│                │            │        │        │        │
├──┼───┼─────┼────────┼──────┼────┼────┼────┤
│９  │94年7 │高雄市三民│賭博性電玩鑽豹  │95年2月15日 │96年度偵│同上    │同上    │
│    │月12日│區○○街  │BAR1台、決戰網  │12時40分查獲│字第9961│        │（經本院│
│    │      │340號之「 │BAR1台、彈珠台1 │店員甲○○、│號（原95│        │95年度易│
│    │      │台灣巨蛋超│台，合計共3 台。│賭客丙○○，│年偵字第│        │字第479 │
│    │      │商」，由知│                │扣得電玩機台│5880 號 │        │號判決退│
│    │      │情店員尤雅│                │3 台（均含介│）      │        │併案）  │
│    │      │麗為賭客李│                │面卡2 片）、│        │        │        │
│    │      │清添兌換10│                │賭資290 元。│        │        │        │
│    │      │元硬幣開分│                │            │        │        │        │
│    │      │、洗分、兌│                │            │        │        │        │
│    │      │換現金。方│                │            │        │        │        │
│    │      │式同上    │                │            │        │        │        │
├──┼───┼─────┼────────┼──────┼────┼────┼────┤
│１０  │94年12│高雄市苓雅│賭博性電玩遊戲機│95年2 月10日│95年偵字│同上    │同上    │
│    │月底起│區○○路  │台、網豹、決戰網│16時許查獲店│第13523 │        │（經本院│
│    │      │257號之「 │各1 台，合計共2 │員侯汶潔、賭│號      │        │95年度易│
│    │      │洋羊超商」│台。            │客己○○、屋│        │        │字第479 │
│    │      │，由知情許│                │主戊○○，扣│        │        │號判決退│
│    │      │榮翔基於共│                │得電玩機台2 │        │        │併案）  │
│    │      │同犯意，提│                │台及賭資    │        │        │        │
│    │      │供場地供吳│                │10010 元。  │        │        │        │
│    │      │伯琳寄放賭│                │            │        │        │        │
│    │      │博性電玩機│                │            │        │        │        │
│    │      │台，供不特│                │            │        │        │        │
│    │      │定客人以10│                │            │        │        │        │
│    │      │元硬幣投注│                │            │        │        │        │
│    │      │賭博，方式│                │            │        │        │        │
│    │      │同上      │                │            │        │        │        │
└──┴───┴─────┴────────┴──────┴────┴────┴────┘
附表二：
┌──────┬─────────────┬─────────────┬───────┬────┐
│相關變更條文│行為時法（下稱舊法）之內容│裁判時法（下稱新法）之內容│比  較  理  由│備    註│
├──────┼─────────────┼─────────────┼───────┼────┤
│罰金刑貨幣單│依法律應處罰金、罰鍰者，就│中華民國94年1 月7 日法修正│刑法之貨幣單位│經按現行│
│位之變更（罰│其原定數額得提高為2 倍至10│施行後，刑法分則編所定罰金│由「銀元」變更│法規所定│
│金罰鍰提高標│倍（刑法已定明10倍）。第1 │之貨幣單位為新臺幣。94年1 │為「新臺幣」，│貨幣單位│
│準條例第1 條│條所定得提高倍數之規定，於│月7 日刑法修正時，刑法分則│且刑法分則之罰│折算新臺│
│前段、第5 條│本條例修正後制定之法律，不│編未修正之條文定有罰金者，│金數額，亦視該│幣條例第│
│、刑法施行法│適用之；本條例修正前公布之│自94年1 月7 日刑法修正施行│分則先前曾修正│2 條之規│
│第1 條之1 第│法律，於本條例修正後修正其│後，就其所定數額提高為30倍│與否，而分別提│定折算後│
│1 項、第2 項│罰金罰鍰數額或法律經全部修│。但72年6 月26日至94年1 月│高3 或30倍。  │等值，是│
│）          │正而其罰金罰鍰數額未予變更│7 日新增或修正之條文，就其│              │以新法並│
│            │者，亦同。                │所定數額提高為3 倍。      │              │未較有利│
├──────┼─────────────┼─────────────┼───────┼────┤
│罰金刑下限變│罰金：（銀元）1 元以上。  │罰金：新臺幣1 ,000元以上，│罰金刑之下限，│舊法有利│
│更（刑法第33│                          │百元計算之。              │由銀元10元（經│        │
│條第5 款）  │                          │                          │提高）即新臺幣│        │
│            │                          │                          │30元，提高為新│        │
│            │                          │                          │臺幣1 ,000元  │        │
├──────┼─────────────┼─────────────┼───────┼────┤
│易科罰金折算│犯最重本刑為5 年以下有期徒│犯最重本刑為5 年以下有期徒│易科罰金折算標│舊法有利│
│標準變更（修│刑以下之刑之罪，而受6 個月│刑以下之刑之罪，而受6 個月│準由銀元300 元│        │
│正前刑法第41│以下有期徒刑或拘役之宣告…│以下有期徒刑或拘役之宣告者│即新臺幣900 元│        │
│條第1 項前段│得以（銀元，下同）1 元以上│，得以新臺幣1,000元、2,000│，提高為以新臺│        │
│、修正前罰金│3 元以下折算1 日，易科罰金│元或3,000 元折算1 日，易科│幣1,000 元、2,│        │
│罰鍰提高標準│。依刑法第41條易科罰金…就│罰金。                    │000元、3,000元│        │
│條例第2 條、│其原定數額提高為100 倍折算│                          │折算1 日      │        │
│現行刑法第41│1 日；法律所定罰金數額未依│                          │              │        │
│條第1 項前段│本條例提高倍數，或其處罰法│                          │              │        │
│）          │條無罰金刑之規定者，亦同。│                          │              │        │
├──────┼─────────────┼─────────────┼───────┼────┤
│【連續犯之廢│連續數行為而犯同一罪名者，│廢止（刪除）              │修正前僅論以一│舊法有利│
│止】刑法第56│以一罪論。但得加重其行至二│                          │罪，修正後以數│        │
│條          │分之一。                  │                          │罪論。        │        │
├──────┼─────────────┼─────────────┼───────┼────┤
│【牽連犯之廢│犯一罪而其方法或結果之行為│廢止（刪除）              │修正前從一重罪│舊法有利│
│止】刑法第55│犯他罪名者，從一重罪處斷。│                          │處斷，修正後則│        │
│條後段      │                          │                          │以數罪論。    │        │
├──────┼─────────────┴─────────────┴───────┴────┤
│整體比較結果│舊法較為有利                                                                    │
└──────┴────────────────────────────────────────┘
附表三：
┌──┬───┬─────┬────────┬──────┬────┬────┬────┐
│編號│開始擺│ 擺設地點 │   擺設之機台   │  查獲時間  │偵查案號│備  註  │        │
│    │ 設日 │          │                │   及物品   │        │        │        │
├──┼───┼─────┼────────┼──────┼────┼────┼────┤
│１  │95年1 │高雄市三民│賭博性電玩機台網│95年2月20日0│95年偵字│退回併案│        │
│    │、2月 │區○○街1 │豹1 台、決戰網2 │時5 分查獲店│第9317號│        │        │
│    │間    │巷2號之「 │台，合計共3 台。│員陳思翰、陳│        │        │        │
│    │      │億客隆超商│                │彥甫，扣得電│        │        │        │
│    │      │」        │                │玩機台決戰網│        │        │        │
│    │      │          │                │2 台、網豹1 │        │        │        │
│    │      │          │                │台、現金3500│        │        │        │
│    │      │          │                │元、代幣309 │        │        │        │
│    │      │          │                │枚。        │        │        │        │
│    │      │          │                │            │        │        │        │
└──┴───┴─────┴────────┴──────┴────┴────┴────┘
